臺灣桃園地方法院刑事判決　　　　　　 100年度交訴字第56號
公　訴　人　臺灣桃園地方法院檢察署檢察官
被　　　告　林茂金
上列被告因肇事逃逸案件，經檢察官提起公訴（100 年度偵字第
9142號），本院判決如下：
    主  文
林茂金犯肇事致人受傷逃逸罪，累犯，處有期徒刑柒月。
    事  實
一、林茂金前因違反公職人員選舉罷免法案件，經臺灣桃園地方
    法院98年度簡字第170 號刑事簡易判決判處有期徒刑6 月，
    減為有期徒刑3 月，如易科罰金以銀元300 元折算1 日確定
    ，於民國99年4 月16日易科罰金執行完畢。其於99年12月25
    日晚間，駕駛車牌號碼JW-5779 號自用小客車，沿省道台7
    線由桃園縣復興鄉公所往大溪市區方向行駛，於同日晚間7
    時20分許，行經台7 線18公里處，因超車不慎而與對向車牌
    號碼FV2-661 號重型機車發生碰撞，致騎乘該機車之騎士陳
    明昌受有左膝挫傷、右肘右膝右踝多處擦傷等傷害（過失傷
    害部分已經臺灣桃園地方法院檢察署檢察官另以100 年度偵
    字第9142號為不起訴處分確定）。林茂金於肇事後，下車察
    看，其明知已肇事造成陳明昌受傷，並未報警，亦未留下可
    供聯絡之資料，即基於肇事後逃逸之犯意，駕車搭載友人趙
    麗逃逸離去。嗣經陳明昌報警處理，經警循線追查始悉上情
    。
二、案經桃園縣政府警察局大溪分局報告臺灣桃園地方法院檢察
    署檢察官偵偵查後起訴。
    理  由
一、按被告以外之人於審判外之陳述，雖不符刑事訴訟法第159
    條之1 至第159 條之4 之規定，而經當事人於審判程序同意
    作為證據，法院審酌該言詞陳述或書面陳述作成時之情況，
    認為適當者，亦得為證據。當事人、代理人或辯護人於法院
    調查證據時，知有第159 條第1 項不得為證據之情形，而未
    於言詞辯論終結前聲明異議者，視為有前項之同意，刑事訴
    訟法第159 條之5 定有明文。查本件被告於言詞辯論終結前
    ，對於下述本院採為認定犯罪事實依據之各項供述證據之證
    據能力，均未聲明異議，復經本院於審理時逐一提示予被告
    表示意見，本院審酌該等供述證據之取得過程並無瑕疵，與
    本案待證事實間復具有相當之關聯性，以之為本案證據並無
    不當，自得採為本件認定事實之基礎，合先敘明。
二、訊據被告固坦認前揭駕車肇事致告訴人受傷之事實，惟矢口
    否認逃逸犯行，辯稱車禍地點在山區，求救不易，其搭載友
    人先行離開尋求救援後，因耽擱相當時間才返回現場，並非
    逃逸云云。經查：
  (一)上揭事實，有證人即告訴人陳明昌於本院審理時之證詞可憑
    ，並有道路交通事故現場圖、道路交通事故調查報告表、診
    斷證明書及事故現場蒐證照片附卷可稽，堪以認定。
  (二)被告雖以前詞為辯，並舉證人趙麗之證述以為呼應。惟查，
    被告於肇事後下車查看，其明知告訴人已經受傷，卻仍然駕
    車搭載趙麗逕自離去之事實，有證人陳明昌審理時之證述可
    憑，且證人趙麗亦證述其亦下車查看，其有摸告訴人的腿，
    告訴人說膝蓋很痛等情（見本院卷第15頁背面），而被告雖
    否認犯行，然被告於審理時亦自承其下車查看，之後駕車搭
    載趙麗離去之情無訛。被告雖辯解其並無逃逸之犯意，其離
    開現場係為找尋救援云云，然查，被告離開現場後並未撥打
    110 向警求助，亦未前往派出所報案，被告對此雖進一步供
    稱係因其當時心想告訴人傷勢不嚴重，所以就想說去找車子
    來處理（告訴人）機車（損壞）的問題等情（見本院卷第21
    頁），而此亦與證人趙麗於審理時證述其當時只有想到修車
    之事，因其認為告訴人沒什麼傷，所以其與被告先去找車處
    理（修車之事）等情（見本院卷第17頁），足見被告於事故
    發生後，自始即無報警或將告訴人送醫救治之意，其與趙麗
    從事故現場離去之目的或與處理告訴人機車損壞之事有關，
    然此確與救護告訴人無涉，復審酌本案事故地點在山區，往
    來人車稀少，事故當時為夜間，且被告離去時亦未留下連絡
    方式或資料，亦經被告自承在卷（見本院卷第17頁），益見
    被告當時確實不顧告訴人傷勢是否需要救治而逕自離去，所
    辯自非可採。本案事證明確，被告犯行堪以認定，應依法論
    科。
三、核被告所為，係犯刑法第185 條之4 之肇事致人受傷逃逸罪
    。又被告有如事實欄所示之犯罪科刑執行情形，有前述臺灣
    高等法院被告全國前案紀錄表可佐，其於徒刑執行完畢後5
    年內，故意再犯本件有期徒刑以上之罪，為累犯，應依刑法
    第47條第1 項之規定加重其刑。爰審酌被告駕車肇事致告訴
    人受傷後駕車逃逸，置告訴人於險地，應受非難，並審酌被
    告犯罪動機、手段、犯行情節、智識程度及犯後已有悔意等
    一切情狀，量處如主文所示之刑。
據上論斷，應依刑事訴訟法第299 條第1 項前段，刑法第185 條
之4 、第47條第1 項，判決如主文。
本案經檢察官張聰耀到庭執行職務。
中    華    民    國   100    年    11    月    3     日
                  刑事第十三庭審判長法  官  蔡虔霖
                                    法  官  張宏任
                                    法  官  陳正昇
以上正本證明與原本無異。
如不服本判決應於收受判決後10日內向本院提出上訴書狀，並應
敘述具體理由。其未敘述上訴理由者，應於上訴期間屆滿後20日
內向本院補提理由書(均須按他造當事人之人數附繕本)「切勿逕
送上級法院」。
                                    書記官  陳雅婷
中    華    民    國   100    年    11    月    3     日
附錄本案論罪科刑依據之法條：
中華民國刑法第185條之4
（肇事遺棄罪）
駕駛動力交通工具肇事，致人死傷而逃逸者，處 6 月以上 5 年
以下有期徒刑。